【裁判字號】    89,訴,248
【裁判日期】    890822
【裁判案由】    毒品危害防制條例
【裁判全文】
臺灣士林地方法院刑事判決                          八十九年度訴字第二四八號
    公  訴  人  臺灣士林地方法院檢察署檢察官
    被      告  丁○○
右列被告因違反毒品危害防制條例案件，經檢察官提起公訴（八十九年度偵字第一八
九四號），本院判決如左：
    主  文
丁○○連續轉讓第二級毒品，累犯，處有期徒刑捌月。
扣案第二級毒品安非他命壹包（鑑餘淨重零點零壹公克）沒收銷燬之。
    事  實
一丁○○曾於民國八十六年間因違反麻醉藥品管理條例及槍砲彈藥刀械管制條例案件
  ，分別經法院判處有期徒刑四月、三月，應執行有期徒刑六月確定，於八十六年十
  一月十七日易科罰金執行完畢。詎猶不知悔改，因沾染施用第二級毒品安非他命之
  惡習，乃多次向不詳年籍姓名綽號「阿帳」之成年男子購買安非他命，除供己施用
  外（丁○○施用第二級毒品安非他命部分，另案送勒戒處所觀察、勒戒及強制戒治
  ），另基於轉讓毒品之概括犯意：(一)於八十八年六月間起至八十九年一月初止，在
  臺北縣板橋市元智樂園、臺北縣新莊市○○路九十巷二弄十八之三號等處，連續十
  餘次無償轉讓第二級毒品安非他命與乙○○施用；(二)又自八十八年十一月間起至八
  十九年一月三十日止，在臺北市○○區○○街六四號五樓居所，連續多次轉讓第二
  級毒品安非他命予丙○○施用（丙○○施用第二級毒品安非他命部分，另案送勒戒
  處所觀察、勒戒）；(三)復於八十九年一月間，在臺北縣板橋市、汐止市不詳處所等
  處，連續二次轉讓第二級毒品安非他命予甲○○施用（甲○○施用第二級毒品安非
  他命部分，另案送勒戒處所觀察、勒戒）；(四)另於八十九年一月間，在臺北縣板橋
  市○○街六五之二號三樓、臺北縣土城市○○街二九六巷十九號一樓、車牌號碼Ｆ
  三─七二七一號車上等處，連續二、三次轉讓第二級毒品安非他命予戊○○施用（
  戊○○施用第二級毒品安非他命部分，另案送勒戒處所觀察、勒戒及強制戒治）。
  嗣於八十九年二月二日凌晨三時三十分許，為警在臺北縣淡水鎮○○街七六巷口盤
  檢時，查獲被告所有之第二級毒品安非他命一包（鑑餘淨重○．○一公克）、施用
  毒品器具吸食器一個、吸管四支、打火機一個。
二案經臺北縣警察局淡水分局報告臺灣士林地方法院檢察署檢察官偵查起訴。
    理  由
一訊據被告丁○○矢口否認有何轉讓毒品之犯行，辯稱：是一起買一起用云云。惟查
  ，右揭事實，迭據證人乙○○（參見偵查卷宗第十五頁、第三七頁、本院八十九年
  八月八日審判筆錄）、丙○○（參見偵查卷宗第五一頁、第五九頁）、甲○○（參
  見偵查卷宗第十頁、第二七頁）、戊○○（參見偵查卷宗第十三頁、第四二頁、本
  院八十九年七月四日訊問筆錄）證述綦詳，且被告於本院訊問時已自承：「他們來
  時，如果我在吸，我不能就把它藏起來，我就給他們用，這四個人（指乙○○、丙○○、甲○○、戊○○）來時，我就給他們用，丙○○的部分因為是我的女朋友，
  如果我沒錢，她拿給我用，她沒錢，我拿給她用，她的部分不能說是請她」等語無
  訛（參見本院八十九年七月四日訊問筆錄）。又扣案之顆粒一袋，經臺北縣警察局
  淡水分局依聯勤二○四廠製造之煙毒品檢驗Ａ包試劑初步檢驗結果，確呈安非他命
  反應（鑑餘淨重○．○一公克），此有毒品初步鑑驗報告單在卷可稽。是被告所辯
  ，顯係事後卸責之詞，不足採信。事證明確，其轉讓毒品之犯行堪以認定，應依法
  論科。
二核被告所為，係犯毒品危害防制條例第八條第二項之轉讓第二級毒品罪。被告於轉
  讓前非法持有安非他命之低度行為，應為其轉讓之高度行為所吸收，不另論罪。其
  先後多次轉讓毒品犯行，時間緊接，方法相同，觸犯犯罪構成要件相同之罪名，顯
  係基於概括犯意為之，依連續犯規定論以一轉讓第二級毒品罪，並依法加重其刑。
  查被告曾因違反麻醉藥品管理條例案件及槍砲彈藥刀械管制條例案件，分別經法院
  判處有期徒刑四月、三月，應執行有期徒刑六月確定，於八十六年十一月十七日易
  科罰金執行完畢，有卷附臺灣高等法院被告全國前案紀錄表可按，其受有期徒刑之
  執行完畢，五年內再犯本件有期徒刑以上之罪，為累犯，依法遞予加重其刑。爰審
  酌被告轉讓毒品予舊識，犯罪對國民健康危害至鉅，查獲毒品數量、轉讓人數及其
  犯罪動機、目的、手段、犯罪所得利益等一切情狀，量處如主文所示之刑。扣案被
  告所有之第二級毒品安非他命一包（鑑餘淨重○．○一公克），係查獲之毒品，爰
  依毒品危害防制條例第十八條第一項前段規定宣告沒收銷燬之。
三扣案之吸食器一個、吸管四支、打火機一個，雖為被告所有，惟與本件被告轉讓毒
  品犯行無涉，均不諭知沒收。
據上論斷，應依刑事訴訟法第二百九十九條第一項前段，毒品危害防制條例第八條第
二項、第十八條第一項前段，刑法第十一條、第五十六條、第四十七條，判決如主文
。
本案經檢察官徐文豪到庭執行職務
中        華        民        國    八十九    年    八    月    二十二  日
                              臺灣士林地方法院刑事第四庭
                                          法  官  陳  玉  曆
右正本證明與原本無異。
如不服本判決，應於判決送達後十日內，向本院提出上訴狀。
                                          書記官  陳  鳳  嬌
中        華        民        國    八十九    年    八    月    二十五  日
附錄本案所犯法條全文：
毒品危害防制條例第八條第二項
  轉讓第二級毒品者，處六月以上五年以下有期徒刑，得併科新臺幣七十萬元以下罰
  金。


司法院資訊處製作；財團法人民間司法改革基金會備份。
